zh-CN: 婴幼儿用品 > 尿布相关用品 > 尿布: 布尿布; 一次性尿布; 隔夜尿布; 拉拉裤; 游泳尿裤
fr: Bébés et tout-petits > Change de bébé > Couches: Couches en tissu; Couches jetables; Couches de nuit; Couches Pull-Up; Couches de bain
pt-PT: Bebé e criança > Ornamentação > Fraldas: Fraldas de pano; Fraldas descartáveis; Fraldas noturnas; Fraldas tipo cueca; Fraldas de natação
ro-RO: Bebeluși și copii mici > Articole scutece > Scutece: Scutece din pânză; Scutece de unică folosință; Scutece de noapte; Scutece tip chilot; Scutece pentru înot
cs: Děti a kojenci > Přebalování > Plenky: Látkové pleny; Jednorázové pleny; Plenky na noc; Natahovací plenky; Plenky do vody
de: Baby & Kleinkind > Wickelbedarf > Windeln: Stoffwindeln; Einwegwindeln; Nachtwindeln; Pull-Up-Windeln; Schwimmwindeln
lt-LT: Kūdikiai ir maži vaikai > Vystymas > Sauskelnės: Medžiaginės sauskelnės; Vienkartinės sauskelnės; Naktinės sauskelnės; Užmaunamos sauskelnės; Maudymosi sauskelnės
zh-TW: 嬰幼兒 > 尿布 > 嬰童尿布: 布置尿布; 拋棄式尿布; 隔夜尿布; 拉拉尿布; 游泳尿布
it: Bebè e bimbi > Cambio pannolini > Pannolini: Pannolini lavabili; Pannolini usa e getta; Pannolini per la notte; Pannolini Pull-Up; Pannolini da bagno
tr: Bebek ve Küçük Çocuk Ürünleri > Bebek Alt Alma Ürünleri > Bebek Bezleri: Bez Bebek Bezi; Tek Kullanımlık Bebek Bezleri; Gecelik Bebek Bezleri; Yukarı Çekilebilen Bebek Bezleri; Yüzme Bezi
en: Baby & Toddler > Diapering > Diapers: Cloth Diapers; Disposable Diapers; Overnight Diapers; Pull-Up Diapers; Swim Diapers
da: Baby og småbørn > Bleskift > Bleer: Stofbleer; Engangsbleer; Natbleer; Pull-up-bleer; Svømmebleer
pt-BR: Infantil > Troca de fraldas > Fraldas: Fraldas de pano; Fraldas descartáveis; Fraldas noturnas; Fraldas pull-up; Fraldas de natação
nl: Baby en peuter > Luiermaterialen > Luiers: Stoffen luiers; Wegwerpluiers; Nachtluiers; Optrekbare luiers; Zwemluiers
es: Bebés y niños pequeños > Pañales y cuidado del bebé > Pañales: Pañales de tela; Pañales desechables; Pañales nocturnos; Pañales extraíbles; Pañales para nadar
th: ทารกและเด็กเล็ก > การเปลี่ยนผ้าอ้อม > ผ้าอ้อม: ผ้าอ้อมแบบผ้า; ผ้าอ้อมใช้แล้วทิ้ง; ผ้าอ้อมสวมใส่ตลอดคืน; ผ้าอ้อมแบบดึงขึ้น; ผ้าอ้อมว่ายน้ำ
ko: 영유아 > 기저귀용품 > 기저귀: 천 기저귀; 일회용 기저귀; 야간용 기저귀; 팬티형 기저귀; 수영장용 기저귀
ja: ベビー用品 > おむつ用品 > おむつ: 布おむつ; 使い捨ておむつ; 夜用おむつ; パンツタイプおむつ; 水遊び用おむつ
nb: Baby og barn > Bleieutstyr > Bleier: Tøybleier; Éngangsbleier; Nattbleier; Pull-Up-bleier; Svømmebleier
hu: Baba- és csecsemő > Pelenkázás > Pelenkák: Szövetpelenkák; Eldobható pelenkák; Éjszakai pelenkák; Felhúzható pelenkák; Úszópelenkák
el: Βρεφικά & παιδικά είδη > Αλλαγή πάνας > Πάνες: Υφασμάτινες πάνες; Πάνες μιας χρήσης; Πάνες νύχτας; Πάνες-βρακάκια; Πάνες για κολύμβηση
sv: Baby och småbarn > Blöjbyte > Blöjor: Tygblöjor; Engångsblöjor; Övernattningsblöjor; Dra-på-blöjor; Simblöjor
sl-SI: Dojenčki in malčki > Previjanje > Plenice: Plenice iz blaga; Plenice za enkratno uporabo; Nočne plenice; Hlačne plenice; Plavalne plenice
ru: Товары для детей > Пеленание > Подгузники: Тканевые подгузники; Одноразовые подгузники; Ночные подгузники; Подгузники-трусики; Подгузники для плавания
vi: Trẻ sơ sinh và trẻ tập đi > Tã/bỉm > Tã bỉm: Tã vải; Tã dùng một lần; Tã qua đêm; Tã quần; Tã bơi
hr-HR: Bebe i mala djeca > Pelenaštvo > Pelene: Platnene pelene; Jednokratne pelene; Noćne pelene; Pelene gaćice; Pelene za plivanje
bg-BG: Бебета и малки деца > Смяна на пелени > Пелени: Платнени пелени; Еднократни пелени; Пелени за една нощ; Пелени-гащички; Пелени за плуване
sk-SK: Bábätká > Prebaľovanie > Plienky: Látkové plienky; Jednorazové plienky; Nočné plienky; Plienkové nohavičky; Plienky na plávanie
pl: Dzieci i niemowlęta > Przewijanie > Pieluchy: Pieluchy materiałowe; Pieluchy jednorazowe; Pieluchy na noc; Pieluchomajtki; Pieluchy do pływania
fi: Vauvat ja leikki-ikäiset > Vaippatarvikkeet > Vaipat: Kangasvaipat; Kertakäyttövaipat; Yövaipat; Puettavat vaipat; Uimavaipat